【裁判字號】    91,易,4408
【裁判日期】    920305
【裁判案由】    電子遊戲場業管理條例
【裁判全文】
臺灣高雄地方法院刑事判決                        九十一年度易字第四四八號
    公  訴  人  臺灣高雄地方法院檢察署檢察官
    被      告  甲○○
右列被告因違反電子遊戲場業管理條例案件，經檢察官提起公訴（民國九十一年度偵
字第二三六一八號），本院判決如左：
    主  文
甲○○違反未依電子遊戲場業管理條例規定辦理營利事業登記者，不得經營電子遊戲
場業之規定，處拘役貳拾伍日，如易科罰金，以佰元（即新台幣玖佰元）折算壹日
。
扣案之電子遊戲機「麻將台」參台（含ＩＣ板參塊）、「小瑪莉」貳台（含ＩＣ板貳
塊）、代幣壹仟伍佰玖拾伍枚均沒收。
    事  實
一、甲○○係設於高雄市○○區○○路八一號「界揚超商」之負責人，明知其所經營
    之上開超商未辦理電子遊戲場業之營利事業登記，竟基於經營電子遊戲場業之犯
    意，自民國九十一年六月間某日起，在上開超商內擺設電子遊戲機「麻將台」三
    台及「小瑪莉」二台，供不特定人打玩而經營電子遊戲場業。嗣陳永靖於九十一
    年十月二十一日下午三時許，刻在上開超商內打玩電子遊戲機「麻將台」時，為
    警臨檢而當場查獲，並扣得電子遊戲機「麻將台」三台（含ＩＣ板三塊）、「小
    瑪莉」二台（含ＩＣ板二塊）及代幣一千五百九十五枚。
二、案經高雄市政府警察局三民第一分局報告台灣高雄地方法院檢察署檢察官偵查起
    訴。
    理  由
一、訊據被告甲○○固坦承在右揭時、地擺設前開電子遊戲機之事實，惟矢口否認有
    何違反電子遊戲場業管理條例之犯行，辯稱：伊擺設前開電子遊戲機，係要將之
    出賣給他人，並非供人打玩而為營利使用云云。經查：
  (一)被告係設於高雄市○○區○○路八一號「界揚超商」之負責人，該超商並未辦理
    電子遊戲場業之營利事業登記，業據被告於警詢中坦認無訛，並經該超商店員張
    麗華於警詢中陳明在卷（參見警詢卷第二頁背面），且有高雄市政府營利事業登
    記證乙紙在卷可稽，應堪認為真實。又被告於該超商內擺設電子遊戲機「麻將台
    」三台及「小瑪莉」二台，嗣警方於九十一年十月二十一日下午三時許臨檢上開
    超商時，適查獲陳永靖以新台幣一百元向該超商店員張麗華換取代幣十枚後，正
    於該超商打玩電子遊戲機「麻將台」之事實，則據證人陳永靖於警詢中證述明確
    （參見警詢卷第九頁），並有高雄市政府警察局三民第一分局臨檢紀錄表乙份及
    現場照片四幀在卷足憑，且有電子遊戲機「麻將台」三台、「小瑪莉」二台及代
    幣一千五百九十五枚扣案可稽，亦堪認屬真實。
  (二)其次，被告固辯稱擺設前開電子遊戲機係為販賣該電子遊戲機，並非係營利而供
    人打玩云云。然查：(1)證人陳永靖確於被告所經營之前揭超商內，以新台幣一百
    元向該超商店員張麗華換取代幣十枚後，打玩前開電子遊戲機之事實，前已述及
    。衡以該證人與被告並不認識，毫無嫌隙可言，此為被告當庭所供明，該證人當
    不至任意構陷被告入罪為是，是其證言自屬可信，顯見被告確有經營電子遊戲場
    甚明。(2)被告雖又辯稱僅係供客人試玩電子遊戲機，此並經其超商店員張麗華於
    警詢及偵查中陳明在卷。惟審諸店員張麗華係受被告所僱用，且當時亦遭檢察官
    列為被告偵查中，其所陳當難免有迴護被告或偏袒自己之可能，自難逕予採信。
    (3)況若僅係供客人試玩機台，被告大可直接從機台開分，無須使用代幣，以便利
    有意購買機台之客人試玩；且前揭超商係屬小型商家，前開電子遊戲機復非小型
    家用遊樂器，其會在前揭超商內予以販售已異於常情，而一般人亦多不會至超商
    選購電子遊戲機，故商家通常為求節省成本，縱有將電子遊戲機插上電源，平常
    亦不至讓電子遊戲機開機運轉，以免耗電而增加成本，僅待客人要求試用時，始
    會開機操作展示為是。惟查，前開電子遊戲機為警查獲時，均係上鎖，無法直接
    開分，而須以代幣開分，而機台內共累積有代幣一千一百九十七枚，且機台均有
    插上電源並開機運轉之事實，業據被告供明在卷，並有前揭臨檢紀錄表乙份在卷
    足佐及代幣扣案可稽。顯然被告之作法與常情有所不合，而徵諸被告將機台上鎖
    ，使人無法直接開分而必須投以代幣打玩機台，且插電使機台開機運轉，隨時供
    人使用等情，反與一般經營電子遊戲場之模式相符，更見其應係經營電子遊戲場
    無疑。(4)再衡諸一般社會生活之通常經驗，超商內之商品倘要出售，均會在商品
    上貼以標價或另有其他展示標價之方式，但前開電子遊戲機竟無任何標價之展示
    ，此經被告供承在卷，亦顯不合常理，益見該電子遊戲機是否真要出售，實不無
    疑問。此外，前開電子遊戲機分別係「麻將台」三台及「小瑪莉」二台，僅二種
    機型，卻分別有三台及二台，若真要販賣而在超商內展示，自應擺設不同機型之
  電子遊戲機以增加成交機會為是，豈會擺設機型重複數如此高之電子遊戲機？準
    上各點而論，足見被告辯稱前開電子遊戲機係販賣之用云云，洵無足取。
  (三)綜上各項證據資料以觀，被告確係未辦理電子遊戲場業之營利事業登記，即經營
    電子遊戲場，其前揭所辯復無足取，事證應屬明確，被告之犯行應堪認定。
二、核被告所為，係違反電子遊戲場業管理條例第十五條「未依本條例規定辦理營利
    事業登記者，不得經營電子遊戲場業」之規定，應依同條例第二十二條規定論處
    。本院審酌被告因一時貪欲，未依法辦理電子遊戲機之營利事業登記，即經營本
    案之電子遊戲場業，有礙主管機關對於該行業之有效管理，當有不該，且於犯後
    仍飾詞圖卸其責，毫無認錯之意；惟考量被告並無任何前科紀錄，有本院被告院
    內索引卡紀錄表、台灣高等法院被告全國前案紀錄表各乙份在卷可按，素行尚非
    不良，且其擺設之電子遊戲機台僅五台，影響社會秩序之程度尚屬非鉅等一切情
    狀，量處如主文所示之刑，並諭知易科罰金之折算標準，以資懲儆。又扣案之電
    子遊戲機「麻將台」三台（含ＩＣ板三塊）、「小瑪莉」二台（含ＩＣ板二塊）
    及代幣一千五百九十五枚，皆係供犯罪所用之物，均為被告所有，業據被告供明
    在卷，爰依刑法第三十八條第一項第二款規定，併予宣告沒收。
據上論斷，應依刑事訴訟法第二百九十九條第一項前段，電子遊戲場業管理條例第十
五條、第二十二條，刑法第十一條前段、第四十一條第一項、第三十八條第一項第二
款，罰金罰鍰提高標準條例第二條，判決如主文。
本案經檢察官黃建銘到庭執行職務。
中      華      民      國     九十二     年     三      月     五      日
                               臺灣高雄地方法院刑事第七庭
                                   法  官  陳信旗
右為正本，係照原本作成，證明與原本無異。
如不服本判決，得自收受送達之日起十日內，向本院提起上訴。
                                   書記官  張家榮
中      華      民      國     九十二     年     三      月     五      日
附錄本判決論罪之法條：
電子遊戲場業管理條例
第十五條
    未依本條例規定辦理營利事業登記者，不得經營電子遊戲場業。
第二十二條
    違反第十五條規定者，處行為人一年以下有期徒刑、拘役或科或併科新台幣五十
    萬元以上二百五十萬元以下罰金。


司法院資訊處製作；財團法人民間司法改革基金會備份。
